臺灣雲林地方法院民事裁定
110年度訴字第414號
原      告  高佩君

被      告  顏永福

訴訟代理人  許文鐘  律師
上列當事人間請求損害賠償事件，本院裁定如下：
    主  文
原告請求財產上損害訴訟部分及假執行之聲請均駁回。
該部分訴訟費用由原告負擔。
    理  由
一、第按訴訟標的之一部或以一訴主張之數項標的，其一達於可
　　為裁判之程度者，法院得為一部之終局判決（民事訴訟法第
　　382 條前段參照）。其次，當事人不得就已起訴之事件，於
　　訴訟繫屬中，更行起訴（同法第253 條）；原告起訴違背上
　　開規定者，法院應以裁定駁回其訴（同法第249 條第1 項第
　　7 款）。而前後兩訴是否同一事件，應依㈠前後兩訴之當事
　　人是否相同；㈡前後兩訴之訴訟標的是否相同；㈢前後兩訴
　　之聲明，是否相同、相反或可以代用等三個因素決定之（最
　　高法院73年度台抗字第518 號、82年度台上字第1612號民事
　　裁判意旨參照）。
二、原告起訴主張：
　㈠民國108 年2 月28日兩造經由交友軟體相識進而發展成為男
　　女朋友，被告因此得知其母親重病癱瘓住在療養院，被告見
　　有機可乘遂向其佯稱其母親為無形冤親債主糾纏，被告願為
　　其母親化解，惟需作功德捐錢給慈善團體或寺廟，並購買金
　　飾給冤親債主，其因而陷於錯誤陸續交付金飾及款項予被告
　　，被告上開非行嗣為臺灣彰化地方法院以詐欺及偽造私文書
    等罪名分別判處徒刑，並定應執行有期徙刑5 年在案。
　㈡其為被告所詐騙進而陸續辦理信用貸款、保單質借、將信用
　　卡交予被告刷卡消費、為被告申辦手機繳納話費等行止，其
　　因而須支付借款利息、手續費、手機話費、信用卡消費款等
　　費用，合計新台幣（下同）524,062 元（計算式：121,800
　　＋37,626＋24,037＋2,365 ＋16,938＋6,192 ＋209,756 ＋
　　39,113＋549 ＋17,267＋48,419＝524,062 ），其此部分支
　　出均係因被告上開詐騙行為所衍生之損害，為此爰依民法第
　　184 條第1 項、第213 條第1 項、第216 條第1 項規定請求
　　被告賠償其上揭損害金額及法定遲延利息；並願供擔保為假
    執行之宣告。【另原告以其為被告所騙因而對外借款，又因
    其無力償還借款，致其信用嚴重受損，故其依民法第195 條
    第1 項規定，請求被告應賠償其精神慰撫金50萬元部分，則
    另行審結，附此敘明】
三、經查，原告前於民國109 年11月19日已就此項法律關係對被
　　告向臺灣彰化地方法院提起刑事附帶民事訴訟請求被告賠償
    其受被告詐騙而生之財產上損害，金額共計400 萬元，業經
　　該院受理並判決在案，此有原告提出之上開法院109 年度附
　　民字第231 號民事判決影本，及被告提出之原告刑事附帶民
　　事起訴狀及言詞辯論筆錄影本在卷（見卷內第41－48、471
　　－477 、489 頁）足憑，而上開民事訴訟事件現仍繫屬在臺
　　灣高等法院臺中分院（案號：110 年度附民上字第148 號）
　　，此有臺灣高等法院被告前案紀錄表在卷（見卷內第439 頁
　　）可憑，是原告就同一法律關係復提起本件之訴，與民事訴
　　訟法第253 條規定相違背，自應認為不合。
四、依民事訴訟法第382 條、第249 條第1 項第7 款、第95條、
    第78條，裁定如主文。
中　　華　　民　　國　　110 　年　　11　　月　　10　　日
                  民事第一庭    法  官  蔣得忠
以上正本係照原本作成。
如對本裁定抗告須於裁定送達後10日內向本院提出抗告狀，並應
繳納抗告費新台幣1,000 元。
中　　華　　民　　國　　110 　年　　11　　月　　10　　日
                                書記官　鄭庭羽